【裁判字號】    95,上易,191
【裁判日期】    950307
【裁判案由】    侵占
【裁判全文】
臺灣高等法院刑事判決                 95年度上易字第191號
上  訴  人
即  被  告  乙○○
上列上訴人因業務侵占案件，不服臺灣臺北地方法院94年度易字
第1605號，中華民國九十四年十二月二十日第一審判決（聲請簡
易判決處刑案號：臺灣臺北地方法院檢察署94年度偵緝字第1238
號），提起上訴，本院判決如下：
    主  文
上訴駁回。
    事實及理由
一、本案非屬死刑、無期徒刑或最輕本刑為三年以上有期徒刑之
    罪，被告乙○○於本院審理時就被訴事實為有罪之陳述，本
    院經聽取當事人之意見後，裁定行簡式審判程序。
二、本案經本院審理結果，認第一審以被告乙○○連續犯刑法第
    三百三十六條第二項之業務侵占罪，判處有期徒刑七月，認
    事用法及量刑均無不當，應予維持，並引用第一審判決書記
    載之事實、證據及理由（如附件）。
三、被告上訴意旨略以：我現已有固定工作，望能以分期付款償
    還，原審量刑實嫌過重云云。
四、經查，被告之本案犯罪事實，業經被告於原審及本院審理時
    坦白承認（見原審卷第十五頁反面、十六、十九頁反面、二
    五頁反面，本院卷第二一、二八、二九頁），核與告訴代理
    人於警詢、檢察官及原審訊問時之指述相符（見偵第9286
    號卷第十八、四十頁，原審卷第十五頁反面、二五頁反面）
    ，並有現金簽收單二紙、劇團明細分類帳一份及紙風車劇團
    之演藝團體登記證一紙附卷可稽（見偵第9286號卷第十一至
    十三、二十九頁），足認被告自白與事實相符。本件事證明
    確，被告犯行可以認定。
五、被告雖以前述理由認原審量刑過重。惟查，刑之量定屬事實
    審法院之職權，若已審酌法定之事由，並於法定刑度內量刑
    ，且符合罪刑相當原則，使罰當其罪，未明顯違背正義，即
    難指其違法。查原審法院關於刑之量定，已審酌被告之犯罪
    動機、目的、手段、智識程度、侵占金額，迄今未有任何賠
    償，對所肇損害並無任何彌補，應受非難，惟念其素行尚佳
    ，犯後始終坦承犯行態度良好，自承因積欠信用卡債務無力
    償還致罹刑章，已知悔悟，係因經濟情況欠佳無力償還侵占
    款，非存心賴帳等一切情狀，量處被告有期徒刑七月。經核
    並未逾法定刑範圍，亦無明顯違背正義情形。且告訴人代理
    人甲○○陳稱：本案初發現時，我們已同意被告分期付款，
    但簽完後被告就未再出現，我們才提出告訴等語。而依告訴
    狀之記載，可知本案於九十一年九月間即發現，亦即被告自
    案發迄今逾三年，均未積極處理。本院審酌一般之劇團之財
    務應非充裕，被告亦應有所體認，卻為一己之便而侵占，且
    長時間不處理，確有可議，本院認為原審法院之量刑並無違
    法或顯然不當之情形。綜上所述，被告以前揭理由，對原審
    量刑之職權行使指摘為不當，為無理由，應予駁回。
據上論斷，應依刑事訴訟法第三百七十三條、第三百六十八條、
第二百七十三條之一，判決如主文。
本案經檢察官王安明到庭執行職務。
中    華    民    國  九十五  年    三    月   七    日
                  刑事第十四庭審判長法  官  蘇隆惠
                                    法  官  林秀鳳
                                    法  官  林瑞斌
以上正本證明與原本無異。
不得上訴。
                                    書記官  陳思云
中    華    民    國    95    年    3     月    8     日
附錄：本案論罪科刑法條全文
中華民國刑法第三百三十六條第二項
對於業務上所持有之物，犯前條第一項之罪者，處六月以上五年
以下有期徒刑，得併科三千元以下罰金。
附件：
臺灣臺北地方法院刑事判決      九十四年度易字第一六○五號
    公  訴  人  臺灣臺北地方法院檢察署檢察官
    被      告  乙○○  女  33歲（民國○○年○○月○○日生）
                        籍設臺北市○○區○○路19之1號6樓
                        住臺北縣中和市○○路432號1樓
                        身分證統一編號：Ｚ000000000號
上列被告因業務侵占案件，經檢察官聲請簡易判決處刑（九十四
年度偵緝字第一二三八號），本院改依通常程序審理，因被告於
準備程序進行中就被訴事實為有罪之陳述，且所犯非死刑、無期
徒刑、最輕本刑為三年以上有期徒刑之罪或高等法院管轄第一審
案件，經告知簡式審判程序之旨，並聽取檢察官及被告等意見後
，經本院合議庭裁定由受命法官獨任進行簡式審判程序，本院判
決如下：
    主  文
乙○○連續意圖為自己不法之所有，侵占業務上所持有之物，處
有期徒刑柒月。
    事  實
一、乙○○自民國九十一年一月至八月間，在位於臺北市中正區
    ○○○路二段五十九號二十二樓之「紙風車劇團」擔任會計
    ，負責於該劇團人員將所代收之現金繳回時，核對並簽收無
    誤後，將現金入帳，並開立傳票存證，為從事業務之人。詎
    其於同年三月初，因積欠信用卡債務無力清償，竟基於意圖
    為自己不法所有之概括犯意，於任職期間內之同年三月十二
    日起至八月三十日止，連續於如附表所示之時間，在簽收屬
    於該劇團所有之現金後，予以侵占入己用來清償其所積欠信
    用卡債務（侵占之時間、款項名稱及金額均詳如附表所示）
    ，並漏開傳票以為掩飾，合計共侵占新臺幣（下同）四十七
    萬五千六百三十七元。嗣因無力填補侵占款項，而於同年九
    月間無故曠職，經該劇團人員查覺有異，進一步核對簽收單
    及傳票後，始查悉上情。
二、案經紙風車劇團訴由臺北市政府警察局中正第一分局報請臺
    灣臺北地方法院檢察署檢察官偵查後聲請簡易判決處刑，由
    本院改依通常程序審理，因乙○○於準備程序進行中就被訴
    事實為有罪之陳述，且其所犯非死刑、無期徒刑、最輕本刑
    為三年以上有期徒刑之罪或高等法院管轄第一審案件，經告
    知簡式審判程序之旨，並聽取檢察官及乙○○之意見後，經
    本院合議庭裁定由受命法官獨任進行簡式審判程序。
    理  由
一、上揭犯罪事實，業經被告乙○○於本院審理時坦承不諱（見
    本院卷第十九頁、第二十五頁背面），核與該劇團之代理人
    甲○○於警詢、偵查及本院審理時之指訴相符（見臺灣臺北
    地方法院檢察署九十四年偵字第九二八六號卷第十八頁、第
    四十頁，本院卷第十五頁背面、第二十五頁背面），並有現
    金簽收單二紙（見同偵查卷第十頁至第十一頁）、劇團明細
    分類帳一份（見同偵查卷第十二頁至第十三頁）及紙風車劇
    團之演藝團體登記證一紙（見同偵查卷第二十九頁）附卷可
    稽，足認被告出於任意性之自白與事實相符，本件事證明確
    ，被告犯行堪以認定。
二、核被告所為，係犯刑法第三百三十六條第二項之業務侵占罪
    。被告多次將其所經手之現金予以侵占入己，均時間緊接，
    所犯係構成要件相同之罪名，顯係基於概括犯意反覆為之，
    為連續犯，應依刑法第五十六條之規定以一罪論，並加重其
    刑。爰審酌被告之犯罪動機、目的、手段、智識程度、侵占
    金額，迄今未有任何賠償，對所肇損害並無任何彌補，應受
    非難，惟念其素行尚佳，犯後始終坦承犯行態度良好，自承
    因積欠信用卡債務無力償還致罹刑章，已知悔悟，實因經濟
    情況欠佳無力償還侵占款，非存心賴帳等一切情狀，量處如
    主文所示之刑。
據上論斷，應依刑事訴訟法第四百五十二條、第二百七十三條之
一第一項、第二百九十九條第一項前段，刑法第三百三十六條第
二項、第五十六條，罰金罰鍰提高標準條例第一條前段，判決如
主文。
本案經檢察官李建論到庭執行職務。
中    華    民    國    九十四    年  十二  月  二十  日
                    刑事第十一法庭法  官  陳正昇
以上正本證明與原本無異。
如不服本判決，應於判決送達後十日內向本院提出上訴狀（應抄
附繕本）。告訴人或被害人如對於本判決不服者，應具備理由請
求檢察官上訴，其上訴期間之計算係以檢察官收受判決正本之日
期為準。
                                  書記官  陳豪達
中    華    民    國    九十四    年  十二  月 二十二 日


司法院資訊處製作；財團法人民間司法改革基金會備份。
